臺灣彰化地方法院刑事判決　　　　　　　　　　　　　九十年度易字第一四二號
　　公　訴　人　臺灣彰化地方法院檢察署檢察官
　　被　　　告　丙○○
右列被告因詐欺案件，經檢察官提起公訴（九十年度偵字第三六三四號），本院判決
如左：
    主  文
丙○○共同連續意圖為自已不法之所有，以詐術使人將本人之物交付，處有期徒刑捌
月。緩刑年。
    事  實
一、丙○○本身經濟欠佳，非但需金錢調度且亦無清償債務之能力，伊明知其妻之舅
    舅甲○○（原名施文波，俟通緝到庭，再予審結）亦屬於經濟狀況不良，四處貸
    借之人，其二人竟基於共同意圖為自己不法所有之概括犯意，由甲○○自稱「施
    文波」，並非甲○○多次，前往彰化縣鹿港鎮○○路○段四七七巷三號乙○○之
    住所，連續以下列方式向乙○○詐借款項：(一)於八十九年十一月間某日，由甲○○出面向乙○○借款新台幣（下同）十六萬元交由亟需金錢之丙○○使用，並交
    付面額十六萬元，而其上有甲○○、丙○○分別在背面簽署「施文波」、「丙○○」而為背書之支支票一紙予乙○○：(二)於同年月底某日，由甲○○出面向乙○○借款二十七萬一千五百元交由丙○○使用，並交付面額二十七萬一千五百元、
    票載期日九十年二月十日、以丙○○為發票人、票據號碼ＣＡ0000000，
    以鹿港鎮信用合作社為付款人，甲○○在背面簽署「施文波」而為背書之支票一
    紙予乙○○；(三)於同年十二月底某日，由甲○○向乙○○借款四十九萬九千元，
    並交付面額依序二十二萬八千元、二十七萬一千元，票據號碼分別為ＡＡ000
    0000、ＣＡ0000000，票載期日九十年二月二十二日、九十年一月十
    日，發票人各為甲○○、丙○○，其上均經甲○○在背面簽署「施文波」為背書
    、付款人為鹿港鎮信用合作社之支票各一紙予乙○○收執，而乙○○收執支票後
    時，曾詢問「甲○○」為何人後，甲○○竟佯稱「甲○○」係其客戶，致乙○○
    不疑有他，三次均如數交付借貸。詎乙○○於九十年一月八日提示十六萬元之支
    票時竟遭退票，次日甲○○以要兌換現金為由取回該紙十六萬元之支票，惟再無
    消息；乙○○於九十年二月十二日提示二十七萬一千五百元之支票、於同年三月
    八日提示二十七萬一千元、二十二萬八千元之支票亦均遭退票，甲○○、丙○○
    二人又避不見面，嗣乙○○前往派出所查詢，經員警告知「甲○○」即為施文波
    更名後之姓名，乙○○始知受騙。
二、案經被害人乙○○告訴由臺灣彰化地方院檢察署檢察官偵查起訴。
    理  由
一、訊據被告丙○○則矢口否認涉有詐欺之犯行，並辯稱：伊僅係借二張票予甲○○
    ，並無向告訴人借錢云云。惟查：右揭犯罪事實，業據告訴人乙○○指訴歷歷，
    並有存證信函一份、支票正反面影本三份及退票理由單三紙附卷可稽。又查，被
    告甲○○持上述面額十六萬元、二十七萬一千五百元、及二十七萬一千元之支票
    向告訴人借款時，明知被告丙○○業已被人倒帳需錢軋票、而陷於無支付能力之
    事實，業據其供承在卷；而被告丙○○明知自己並無清償借款之能力及意思，仍
    在面額十六萬元之支票背面背書、及開支票二紙交由被告甲○○向告訴人借款，
    而被告丙○○亦因之分別取得十六萬元、二十七萬一千五百元，此據同案被告甲○○於偵查中，供明在卷，是被告丙○○與同案被告甲○○有共同詐欺之故意甚
    明。再者前開查被告甲○○以「甲○○」之名開票，卻又在同一紙支票背面以「
    施文波」之名背書，顯係為使告訴人相信此支票有多一人背書之保障而以詐術取
    信於告訴人。是綜上，被告丙○○所辯，不可採信。本件罪證明確，被告丙○○
    之犯行，洵堪認定。
二、核被告丙○○所為，係犯刑法第三百三十九條第一項之罪。其與同案被告甲○○
    ，就前開犯行，有犯意之聯絡及行為之分擔，為共同正犯。又其等先後多次犯行
    ，時間緊接，所犯係犯罪構成要件相同之罪，顯係基於概括犯意為之，為連續犯
    ，依法以一罪論，並加重其刑。爰審酌被告犯罪之動機、目的、手段、所生之危
    害及犯罪後之態度等一切情狀，量處如主文所示之刑，並諭知易科罰金之折算標
    準。查被告前未曾受有期徒刑以上刑之宣告，此有臺灣彰化地方法院檢察署刑案
    資料查註紀錄表一紙在卷可稽，其經此教訓，應知警惕而無再犯之虞，所宣告之
    刑，認以暫不執行為適當，併予宣告緩刑三年，以勵自新。
據上論斷，應依刑事訴訟法第二百九十九條第一項前段，刑法第五十六條、第三百三
十九條第一項、第四十一條第一項，罰金罰鍰提高標準條例第一條前段、第二條前段
，判決如主文。
本案經檢察官羅美秀到庭執行職務。
中    華    民    國      九十一      年      七        月    二十五    日
                                臺灣彰化地方法院刑事第一庭
                                    法      官  洪  志  賢
右正本證明與原本無異。
如不服本判決，應於判決送達後十日內，向本院提出上訴狀（須附繕本）。
告訴人或被害人對於判決如有不服具備理由請求檢察官上訴者，其上訴期間之計算係
以檢察官收受判決正本之日期為準。
                                    法院書記官  洪  年  慶
中    華    民    國      九十一      年      八        月      一      日
刑法第三百三十九條：
意圖為自己或第三人不法之所有，以詐術使人將本人或第三人之物交付者，處五年以
下有期徒刑、拘役或科或併科一千元以下罰金。
以前項方法得財產上不法之利益或使第三人得之者亦同。
前二項之未遂犯罰之。
